臺灣高等法院刑事裁定
109年度抗字第95號
抗  告  人  曾崇寧  



上列抗告人因聲請定其應執行刑案件，不服臺灣士林地方法院中
華民國108 年12月27日裁定（108年度聲字第1621號），提起抗
告，本院裁定如下：
    主  文
抗告駁回。                                
    理  由
一、按數罪併罰，有2 裁判以上宣告多數有期徒刑者，於各刑中
    之最長期以上，各刑合併之刑期以下，定其應執行之刑期，
    但刑期不得逾30年，刑法第51條第5 款、第53條分別定有明
    文。本件原裁定以抗告人即受刑人曾崇寧所犯如附表所示詐
    欺、偽造文書、偽造有證券等11罪，經先後判刑確定在案。
    上開數罪均係裁判確定前所犯，應併合處罰，而有2 裁判以
    上，原審法院依抗告人請求檢察官提出之聲請，適用刑法第
    53條、第51條第5 款規定，於附表所示各刑中之最長期以上
    ，各刑之合併刑期以下，並參酌上開各罪其中部分先前已定
    之執行刑，酌定應執行有期徒刑6 年4 月，此屬法院裁量職
    權之適法行使，既未逾越刑法第51條第5 款所定之法律外部
    性界限，亦無明顯濫用裁量權而有違法律內部性界限之情形
    ，核無違法或不當。
二、抗告意旨略謂：刑事訴訟法第370 條規定，由被告上訴或為
    被告之利益而上訴者，第二審法院不得諭知較重於原審判決
    之刑。但因原審判決適用法條不當而撤銷之者，不在此限。
    前項所稱刑，指宣告刑及數罪併罰所定應執行之刑。第一項
    規定，於第一審或第二審數罪併罰之判決，一部上訴經撤銷
    後，另以裁定定其應執行之刑時，準用之。此即不利益變更
    禁止原則。本件抗告人所犯如附表所示各罪，前於民國108
    年3 月間，經臺灣士林地方法院定應執行有期徒刑6 年2 月
    ，雖該裁定因抗告人就是否將「得易科罰金」與「不得易科
    罰金」之罪合併提出聲請之爭議提起抗告，然該有期徒刑6
    年2 月之定刑範圍，本係就如附表所示11罪為之。詎本件經
    原審重行定刑，竟加重為有期徒刑6 年4 月，顯違反前揭不
    利益變更禁止之原則，影響抗告人之權益至鉅，請求撤銷原
    裁定重為審酌云云。         
三、惟查：
  ㈠數罪併罰，有2 裁判以上宣告多數有期徒刑者，於各刑中之
    最長期以上，各刑合併之刑期以下，定其應執行之刑期，但
    刑期不得逾30年，刑法第51條第5 款、第53條分別定有明文
    。又執行刑之量定，係法院裁量之職權，倘其所酌定之執行
    刑，並未違背刑法第51條各款所定之方法或範圍（即法律之
    外部性界限），亦無明顯違背公平、比例原則或整體法律秩
    序之理念（即法律之內部性界限）者，即不得任意指為違法
    或不當。本件原裁定以抗告人所犯如附表所示詐欺、偽造文
    書、偽造有價證券等11罪，經先後判刑確定在案。上開數罪
    均係裁判確定前所犯，應併合處罰，而有2 裁判以上，經檢
    察官依抗告人之請求提出聲請定應執行刑，法院依聲請適用
    刑法第53條、第51條第5 款規定，於附表所示各刑中之最長
    期以上，各刑之合併刑期以下，並參酌上開各罪其中部分先
    前已定之執行刑（附表編號1 至8 所示8 罪，前經臺灣新北
    地方法院以105 年度聲字第5155號裁定應執行有期徒刑5 年
    4 月；另附表編號10至11所示2 罪，前經臺灣士林地方法院
    以105 年度易字第583 號判決應執行有期徒刑7 月），及刑
    事訴訟法第370 條第2 項、第3 項規定之法理，酌定其應執
    行之刑為有期徒刑6 年4 月，此屬法院裁量職權之適法行使
    ，既未逾越刑法第51條第5 款所定之法律外部性界限，亦無
    明顯濫用裁量權而有違反法律內部性界限之情形，核無違法
    或不當。
  ㈡抗告人所犯如附表所示11罪，前經臺灣士林地方檢察署檢察
    官聲請臺灣士林地方法院以108年度聲字第247號裁定應執行
    有期徒刑6 年2 月，惟該裁定因抗告人係請求就附表中得易
    科諭金之罪與不得易科罰金之罪「分別」定應執行之刑，並
    非請求就附表所示11罪合併定應執行之刑，經本院以該裁定
    違反刑法第50條規定，以108 年度抗字第475 號裁定撤銷發
    回更審後，臺灣士林地方法院以附表中編號10、11得易科罰
    金之罪業經定刑，不得再行聲請，另附表編號1 至9 不得易
    科罰金部分，該院非管轄法院為由，以108 年度聲更一字第
    4 號裁定駁回檢察官之聲請，再經本院以108 年度抗字第10
    98號駁回抗告確定，有各該裁定書在卷可稽。是抗告人所謂
    曾經定應執行有期徒刑6 年2 月之裁定，係已遭撤銷之違法
    裁定，與刑事訴訟法第370 條規定之情形不合，自非屬本件
    定刑之內部性界線，不受不利益變更禁止原則之拘束。嗣本
    件抗告人於108 年8 月14日請求檢察官聲請就附表所示得易
    科罰金與不得易科罰金之11罪，合併定應執行刑，原審依刑
    法第53條、第51條第5 款規定，於法律之內、外部性界限範
    圍內酌定應執行有期徒刑6 年4 月，並無恣意裁量情形。抗
    告意旨徒憑己見，執前揭因違法遭撤銷之裁定，指摘原裁定
    應受拘束而有違反不利益變更禁止原則之不當，依上開說明
    自無理由，應駁回之。       
四、據上論斷，應依刑事訴訟法第412 條，裁定如主文。
中　　華　　民　　國　　109 　年　　1 　　月　　31　　日
                  刑事第十七庭  審判長法　官  鄭水銓
                                      法　官  鍾雅蘭
                                      法　官  李世華
以上正本證明與原本無異。
如不服本裁定，應於收受送達後五日內向本院提出抗告狀。
                                      書記官  駱麗君
中　　華　　民　　國　　109 　年　　1 　　月　　31　　日
附表：
編號  1 2 3 4 罪名  詐欺 偽造文書 偽造文書 偽造有價證券 宣告刑  有期徒刑10月 有期徒刑6 月 有期徒刑1 年 有期徒刑1 年4 月 犯罪日期  98年9 月1日至98年9 月18日 98年9 月22日至98年10月間 98年7 月2 日至98年9月14日 100年2月22日（聲請書誤載為95年1月間至100年2月20日) 偵查（自訴）機關年度及案號  臺灣桃園地方檢察署101 年度偵緝字第1666號 臺灣桃園地方檢察署101 年度偵緝字第1666號 臺灣臺北地方檢察署99年度偵緝字第1438號 臺灣桃園地方檢察署98年度偵字第18991 號、99年度偵字第21640 號、101 年度偵字第5795號 最  後    事實審 法  院 臺灣桃園地方法院 臺灣桃園地方法院 臺灣高等法院 臺灣高等法院  案  號 102 年度訴字第485 號 102 年度訴字第485 號 102 年度上訴字第683 號 102 年度上訴字第1306 號  判決日期 102 年8 月20日 102 年8 月20日 102 年9 月17日 102 年9 月4 日 確  定    判  決 法  院 臺灣桃園地方法院 臺灣桃園地方法院 臺灣高等法院 臺灣高等法院  案  號 102 年度訴字第485 號 102 年度訴字第485 號 102 年度上訴字第683 號 102 年度上訴字第1306 號  確定日期 102 年9 月18日 102 年9 月18日 102 年10月21日 102 年10月7 日 是否為得易科罰金之案件        否       是       否       否 備           註  臺灣桃園地方檢察署102 年度執字第10065 號 臺灣桃園地方檢察署102 年度執字第10065 號 臺灣臺北地方檢察署102年度執字第6734號 臺灣桃園地方檢察署102 年度執字第11159號   附表編號1 至8 所示之罪刑，前經臺灣新北地方法院以105 年度聲字第5155號裁定應執行有期徒刑5 年4 月確定在案。（臺灣新北地方檢察署106 年度執更字第120號）    

編號  5 6 7 8 罪名  詐欺 詐欺 詐欺 偽造有價證券 宣告刑  有期徒刑5 月 有期徒刑4 月 有期徒刑3 月 有期徒刑1 年2 月 犯罪日期  100 年3 月31日 96年11月1日至96年12月1日 97年10月14日至10月20日 99年9月23日(聲請書誤載為96年12月17日至99年9 月20日) 偵查（自訴）機關年度及案號  臺灣桃園地方檢察署98年度偵字第18991 號、99年度偵字第21640 號、101 年度偵字第5795號 臺灣桃園地方檢察署98年度偵字第18991 號、99年度偵字第21640 號、101 年度偵字第5795號 臺灣桃園地方檢察署98年度偵字第18991 號、99年度偵字第21640 號、101 年度偵字第5795號 臺灣桃園地方檢察署101 年度偵續字第413 號 最  後   事實審 法  院 臺灣高等法院 臺灣高等法院 臺灣高等法院 臺灣新北地方法院  案  號 102 年度上訴字第1306號 102 年度上訴字第1306號 102 年度上訴字第1306號 105 年度訴緝字第58號  判決日期 102年9月4日 102年9月4日 102年9月4日 105年7月28日 確  定    判  決 法  院 臺灣高等法院 臺灣高等法院 臺灣高等法院 臺灣新北地方法院  案  號 102 年度上訴字第1306號 102 年度上訴字第1306號 102 年度上訴字第1306號 105 年度訴緝字第58號  確定日期 102年10月7日 102年10月7日 102年10月7日 105 年8 月23日 是否為得易科罰金之案件        是       是       是       否 備           註  臺灣桃園地方檢察署102 年度執字第11159號 臺灣桃園地方檢察署102 年度執字第11159號 臺灣桃園地方檢察署102 年度執字第11159號 臺灣新北地方檢察署105年度執字第14170號   附表編號1 至8 所示之罪刑，前經臺灣新北地方法院以105 年度聲字第5155號裁定應執行有期徒刑5 年4 月確定在案。（臺灣新北地方檢察署106 年度執更字第120號）    

編號  9 10 11  罪名  詐欺 詐欺 詐欺  宣告刑  有期徒刑7 月 有期徒刑5 月 有期徒刑3 月  犯罪日期  102 年3 月23日 101 年7 月10日 102 年8 月30日  偵查（自訴）機關年度及案號  臺灣桃園地方檢察署105 年度偵緝字第715 號 臺灣士林地方檢察署105 年度偵緝字第378 號、第379號 臺灣士林地方檢察署105 年度偵緝字第378 號、第379號  最  後   事實審 法  院 臺灣桃園地方法院 臺灣士林地方法院 臺灣士林地方法院   案  號 105 年度易字第890號 105 年度易字第583 號 105 年度易字第583 號   判決日期 105 年11月18日 107 年2 月14日 107 年2 月14日  確  定    判  決 法  院 臺灣桃園地方法院 臺灣士林地方法院 臺灣士林地方法院   案  號 105 年度易字第890 號 105 年度易字第583 號 105 年度易字第583 號   確定日期 105 年12月12日 107 年8 月14日 107 年8 月14日  是否為得易科罰金之案件        否       是       是  備           註  臺灣桃園地方檢察署106 年度執字第801 號 臺灣士林地方檢察署107 年度執字第5239號 臺灣士林地方檢察署107 年度執字第5239號     附表編號10、11所示之罪刑，前經臺灣士林地方法院以105 年度易字第583 號判決應執行有期徒刑7 月確定在案。